# 对股东的罚款以及财务处理是否合法？

提问人：快乐的审计猪 时间：2016-09-28 11:48:22
公司股东在外开立公司，后来该股东将所有股权转让出去，股东会对其在外开立公司的行为进行罚款，原本 60 万元的股权转让款，扣除了 30 万，将 30 万计入了营业外收入？请问这种对股东的罚款是否合法，并且计入营业外收入是否合适？补充：公司章程中并没有明确约定罚款事项

回答人：chenyiwei
公司是否有权收取罚款，这是法律问题，建议咨询律师意见。 不考虑合规性问题，如果该股东也接受了股东会的决议，并按决议要求将罚款支付给公司，此事已经了结，则公司对于所收到的罚款的会计处理，应取决于公司章程和股东协议中的约定。如果公司章程和股东协议中明确规定了股东不得与公司发生同业竞争，如违反则需罚款 30 万，此处是根据该协议约定取得罚款的，则可以认为该股东是在明知该约定的情况下实施了违反约定的行为，相应地对其违反约定行为的后果也应当是明知的。此时的罚款应当认为是股东对公司的资本性投入，计入资本公积。如果原先公司章程和股东协议中对此无明确约定，是因为股东的同业竞争行为给公司造成了损失，相应地赔偿公司的损失，则该赔偿就不是基于股东的特定身份而作出的，而是可能发生在所有的民事合同双方之间，所以此时收到股东的罚款不是权益性交易，应计入营业外收入。